臺灣新北地方法院刑事判決
111年度審訴字第1107號
公  訴  人  臺灣新北地方檢察署檢察官
被      告  張春男


上列被告因家暴傷害案件，經檢察官提起公訴（111年度偵字第2
6957號），被告於準備程序中對被訴事實為有罪陳述，本院合議
庭裁定由受命法官獨任行簡式審判程序，並判決如下：
　　主　文
乙○○犯傷害罪，處拘役肆拾日，如易科罰金，以新臺幣壹仟元折
算壹日。
　　事　實
一、乙○○與甲○○係夫妻，2人間具有家庭暴力防治法第3條第1款
    之家庭成員關係。乙○○於民國111年1月2日23時30分許，在
    新北市○○區○○街000巷0號住處內，與甲○○發生口角爭執，竟
    基於傷害之犯意，徒手毆打甲○○，致甲○○受有右眼結膜出血
    、左臉、左右上臂挫傷等傷害。
二、案經甲○○訴由新北市政府警察局新莊分局報告臺灣新北地方
    檢察署檢察官偵查起訴。
　　理　由
一、按除被告所犯為死刑、無期徒刑、最輕本刑為3年以上有期
    徒刑之罪或高等法院管轄第一審案件者外，於第一次審判期
    日前之準備程序進行中，被告先就被訴事實為有罪之陳述時
    ，審判長得告知被告簡式審判程序之旨，並聽取當事人、代
    理人、辯護人及輔佐人之意見後，裁定進行簡式審判程序，
    刑事訴訟法第273條之1第1項定有明文。經核本件被告所犯
    係死刑、無期徒刑、最輕本刑為3年以上有期徒刑以外之罪
    ，其於準備程序中就被訴之事實為有罪陳述，經法官告知簡
    式審判程序之旨，並聽取公訴人及被告之意見後，本院合議
    庭依刑事訴訟法第273條之1第1項規定，裁定由受命法官獨
    任進行簡式審判程序，合先敘明。
二、上揭犯罪事實，業據被告乙○○於警詢、偵查及本院審理時均
    坦承不諱，核與證人即告訴人甲○○於警詢時證述之情節相符
    ，復有衛生福利部臺北醫院受理家庭暴力事件驗傷診斷書、
    新北市政府警察局新莊分局中港派出所受理各類案件紀錄表
    、受（處）理案件證明單各1份（見偵卷第8頁至第9頁、第1
    0頁、第11頁）附卷可稽，足認被告前開自白均與事實相符
    ，應可採信。本件事證明確，其犯行堪以認定，應依法論科
    。
三、論罪科刑：
　㈠按家庭暴力係指家庭成員間實施身體、精神或經濟上之騷擾
    、控制、脅迫或其他不法侵害之行為，而家庭暴力罪即指家
    庭成員間故意實施家庭暴力行為而成立其他法律所規定之犯
    罪，家庭暴力防治法第2條第1款、第2款定有明文。查被告
    係告訴人之配偶一節，有其等之個人戶籍資料可參（見本院
    卷第17頁、第19頁），其等2人具有家庭暴力防治法第3條第
    1款所定之家庭成員關係。是核被告所為，係犯刑法第277條
    第1項之傷害罪。又被告所為本案傷害犯行，核屬家庭成員
    間實施身體上不法侵害之行為，自該當家庭暴力防治法第2
    條第2款之家庭暴力罪，惟因家庭暴力防治法對於家庭暴力
    罪並無科處刑罰之規定，是其上開犯行僅依刑法之規定予以
    論罪科刑，併予說明。
　㈡被告先後毆打告訴人身體之數行為，係在密切接近之時間，
    在同一地點實施，各行為之獨立性極為薄弱，依一般社會健
    全觀念，在時間差距上，難以強行分開，在刑法評價上，應
    視為數個舉動之接續施行，應屬接續犯，而為包括之一罪。
　㈢爰審酌被告與告訴人係夫妻，僅因酒後不滿告訴人出遊未返
    家，即動輒出手傷害告訴人，顯見其法治觀念薄弱，所為應
    予非難，兼衡其犯罪之動機、目的、手段、犯後坦承犯行之
    態度、告訴人所受傷勢程度，及被告高職肄業之智識程度、
    已婚，自陳從事技工、需扶養1名未成年子女、經濟狀況尚
    可之生活情形（見被告個人戶籍資料、本院卷第48頁至第49
    頁）等一切情狀，量處如主文所示之刑，並諭知易科罰金之
    折算標準。
據上論斷，應依刑事訴訟法第273條之1第1項、第299條第1項前
段，判決如主文。
本案經檢察官丙○○提起公訴，檢察官陳伯青到庭執行職務。
中　　華　　民　　國　 111　　年　　 10　　月　　21　日
　　　　　　　　　刑事第二十三庭　法　官　藍海凝　
上列正本證明與原本無異。
如不服本判決，應於判決送達後20日內敘明上訴理由，向本院提
出上訴狀 (應附繕本) ，上訴於臺灣高等法院。其未敘述上訴理
由者，應於上訴期間屆滿後20日內向本院補提理由書「切勿逕送
上級法院」。
　　　　　　　　　　　　　　　　　書記官　彭姿靜
中　　華　　民　　國　　111 　年　　10　　月　　25　　日
附錄本案論罪科刑法條全文：
中華民國刑法第277條
傷害人之身體或健康者，處5年以下有期徒刑、拘役或50萬元以
下罰金。
犯前項之罪，因而致人於死者，處無期徒刑或7年以上有期徒刑
；致重傷者，處3年以上10年以下有期徒刑。